臺灣雲林地方法院民事裁定
111年度六簡聲字第23號
聲  請  人  王林玉敏
相  對  人  江新茂  
上列當事人間請求停止強制執行程序事件，本院裁定如下：
    主    文
聲請人提供新臺幣15,129元或等值之金融行庫發行可轉讓定期存
單或財團法人法律扶助基金會出具之保證書供擔保後，本院110
年度司執字第39565號請求通行權事件之強制執行程序，於本院1
11年度六簡字第347號第三人異議之訴事件判決確定、和解或撤
回起訴前，應暫予停止。
    理    由
一、按有回復原狀之聲請，或提起再審或異議之訴，或對於和解
    為繼續審判之請求，或提起宣告調解無效之訴、撤銷調解之
    訴，或對於許可強制執行之裁定提起抗告時，法院因必要情
    形，或依聲請定相當並確實擔保，得為停止強制執行之裁定
    ，強制執行法第18條第2 項定有明文。又法院依強制執行法
    第18條第2 項定擔保金額而准許停止強制執行之裁定者，該
    項擔保係備供債權人因停止執行所受損害之賠償，其數額應
    依標的物停止執行後，債權人未能即時受償或利用該標的物
    所受之損害額，或其因另供擔保強制執行所受之損害額定之
    ，非以標的物之價值或其債權額為依據（最高法院91年度台
    抗字第429 號裁定意旨參照）。
二、聲請意旨略以：本件相對人與聲請人間因110 年度司執字第
    39565 號強制執行事件（下稱系爭執行事件），由貴院受理
    執行中。而就系爭執行事件，聲請人業經提起執行異議之訴
    ，若不停止執行，聲請人將受難予回復之損害，為此依強制
    執行法第18條第2 項規定，聲請定相當並確實之擔保，並於
    該訴訟判決確定前停止強制執行等語。
三、經查，系爭執行事件為相對人持本院110 年度簡上字第10號
    判決（原審案號：本院109 年度六簡字第272 號，下稱系爭
    判決）為執行名義，就系爭判決附圖所示通行範圍（即坐落
    雲林縣○○鄉○○段000 ○00地號土地，通行面積243 平方公尺
    ，下稱系爭通行範圍），依系爭判決主文第2 項所載：「被
    告應將前項原告通行權土地上之圍籬除去，並容忍原告於前
    項有通行權之土地範圍內通行，並不得為阻礙原告通行之行
    為」事項，聲請強制執行，嗣系爭判決被告即債務人江秉承
    具狀陳報上述圍籬拆除部分已自動履行，惟系爭通行範圍內
    除上述圍籬外，尚有電桿、竹林、檳榔樹、蓄水池、資材室
    等地上物，復經相對人聲請繼續強制執行，並經本院民事執
    行處於民國111 年3 月16日會同系爭執行事件之債權人、債
    務人及地政測量人員到場履勘屬實，而系爭執行事件之強制
    執行程序目前尚未終結，惟聲請人以其為水塔之出資起造人
    為由，向本院提起第三人異議之訴，現由本院以111 年度六
    簡字第347 號受理等情，業經本院調取系爭執行事件及第三
    人異議之訴事件等件卷宗核閱屬實，是聲請人所為本件停止
    執行之聲請，於法尚無不合，應予准許。就應供擔保部分，
    相對人因停止執行所受之損害，為相對人無法即時使用系爭
    通行範圍土地通行之利益，本院認為此項利益性質上與租金
    相近，爰參酌各級法院辦案期限實施要點規定，第一、二審
    訴訟程序審判案件之辦案期限各為10月、2 年，共計2 年10
    月；又土地法第97條規定城市地方房屋之租金，以不超過土
    地及其建築物申報總價週年利率10% 為限，而參以本院依職
    權查詢系爭通行範圍之土地地價資料，計算相對人因停止執
    行所受不能利用系爭通行範圍土地為通行之相當於租金之損
    害為新臺幣（下同）1 萬5,129 元（計算式：面積243 平方
    公尺×公告地價220 元×10%×2.83=15,129元，元以下四捨五
    入），爰酌定擔保金額如主文所示。
四、爰依強制執行法第18條第2 項，裁定如主文。
中    華    民    國    111   年     11   月     3    日
                  斗六簡易庭      法  官  温文昌
以上正本係照原本作成。
如不服本裁定，應於裁定送達後10日內，向本院提出抗告狀。
中　　華　　民　　國　　111 　年　　11　　月　　3 　　日
                                  書記官  林雅菁